【裁判字號】    89,易,2315
【裁判日期】    890929
【裁判案由】    傷害
【裁判全文】
臺灣臺南地方法院刑事判決                        八十九年度易字第二三一五號
    公  訴  人  臺灣臺南地方法院檢察署檢察官
    被      告  乙○○
右列被告因傷害案件，經檢察官提起公訴（八十九年度偵字第八六六四號），本院判
決如左：
    主  文
乙○○傷害人之身體，處有期徒刑參月，如易科罰金，以參佰元折算壹日。
    事  實
一、乙○○於民國八十九年六月二十九日二十時二十分許，在臺南市○區○○路二段
    三十七號，因不滿甲○○打擾其同事李恬逸，竟基於傷害之犯意，徒手毆打甲○
    ○，造成甲○○受有左耳上方撕裂傷併頭皮腫脹等傷害。
二、案經甲○○訴由臺南市警察局第四分局報請臺灣臺南地方法院檢察署檢察官偵查
    起訴。
    理  由
一、訊據被告乙○○固對於右揭時地與告訴人發生爭執，並曾出手打了告訴人甲○○
    二巴掌等情供承不諱，惟辯稱：當案發當天晚上九點多，伊回到店裡，就看到告
    訴人又在敲門，就叫告訴人進來說清楚，但是李恬逸說她不要理告訴人，伊就要
    要把告訴人推出去。告訴人打掉伊的手機，伊才打他二巴掌云云。時告訴人用手
    要抓伊，伊就倒下，才拿旁邊的掃把打她，伊認為告訴人所受的傷是案發前三、
    四天時騎機車摔倒受傷的云云。經查右揭事實業據告訴人於警、偵訊時及本院審
    理時指訴在卷，而告訴人因此受有上揭傷害，並有行政院衛生署臺南醫院驗傷證
    明書一紙附卷可稽，而被告確有和告訴人發生爭執，並曾打告訴人二巴掌等情，
    亦據被告於警訊時供承：當時遭告訴人推倒，致手機掉在地上，因此才出拳毆打
    告訴人等語，及於偵訊時自承：當時曾打告訴人之臉頰等語，暨於本院審理時供
    承：因告訴人打掉伊的手機，伊才打他二巴掌等語綦詳，而告訴人所受傷害情形
    亦是左耳上方撕裂傷併頭皮腫脹等傷害，與被告自承上情所會導致告訴人受傷情
    形大致相符，且經證人李恬逸於警偵訊時陳稱：當時被告與告訴人曾發生拉扯等
    語在卷，而被告打向告訴人臉頰二巴掌，將可致人於傷，應可為被告所得知，其
    猶仍為之，自難謂其無傷害之犯意至明。本件事證已甚明確，被告犯行應堪認定
    。又告訴人雖於本院審理時陳稱：當時被告曾拿水果刀出來等語，然此業經被告
    堅決否認在卷，且當時因李恬逸制止，告訴人就迅速奪門而出，而未被被告刺到
    等情，亦據告訴人所自承甚明，是就此部分尚難認被告已持刀為工具而為傷害犯
    行，附此敘明。
二、核被告乙○○傷害人之身體，所為係犯刑法第二百七十七條第一項之罪。爰審酌
    被告犯罪之動機、目的、手段、所生危害、其與告訴人發生爭執因而傷害告訴人
    之緣由、與告訴人關係、告訴人所受傷害情形及被告犯後態度等一切情狀，量處
    如主文所示之刑，並諭知易科罰金之折算標準，以資懲儆。
據上論斷，應依刑事訴訟法第二百九十九條第一項前段，刑法第二百七十七條第一項
、第四十一條，罰金罰鍰提高標準條例第一條前段、第二條，判決如主文。
中    華    民    國      八十九    年      九        月      二十九    日
                              臺灣臺南地方法院刑事第四庭
                                  法      官  楊  惠  芬
右正本證明與原本無異。
如不服本判決，應於送達後十日內向本院提出上訴狀。
                                  書  記  官  陳  俊  元
中    華    民    國      八十九    年      九        月       三十     日
附錄本案論罪科刑法條全文：
刑法第二百七十七條第一項：
傷害人之身體或健康者，處三年以下有期徒刑、拘役或一千元以下罰金。


司法院資訊處製作；財團法人民間司法改革基金會備份。
